# 处置子公司的中介费是计入当期费用还是冲减投资收益?

提问人：dlzxjczr 时间：2016-11-07 15:16:39
处置子公司，为了能更好的和对方谈判，公司找了中介机构帮忙谈判，议价，办理手续等，花费比较高，这种应计入什么科目。非同一控制下的处置。

回答人：chenyiwei
理论上说，如果中介机构费的支付不是以最终成交或完成交易为条件，则表明该中介费的目的是换取中介提供的服务，应计入管理费用；如果以成功完成交易作为支付条件的，则应计入投资收益。